臺灣臺北地方法院民事判決　　　　　　 95年度訴字第11490號
原　　　告　 台北富邦商業銀行股份有限公司
法定代理人　 甲○○
訴訟代理人　 丙○○
被　　　告　 冠溢工程有限公司
法定代理人　 戊○○
兼法定代理人 乙○○
　　　　　　 丁○○
上列當事人間請求清償借款事件，本院於中華民國96年1月11日
言詞辯論終結，判決如下：
    主      文
被告應連帶給付原告新台幣伍拾肆萬玖仟陸佰陸拾壹元，及如附
表所示之利息、違約金。
訴訟費用由被告連帶負擔。
本判決於原告以新台幣壹拾捌萬仟元或同面額之中央政府建設
公債九十三年度甲類第七期債票為被告供擔保後，得假執行。
    事實及理由
壹、程序部分：
一、按當事人得以合意定第一審管轄法院。但以關於由一定法律
    關係而生之訴訟為限。前項合意，應以文書證之。民事訴訟
    法第24條定有明文。查，本件依兩造所簽訂之約定書第12條
    前段之約定，借款人不履行本契約致涉訟時，合意以原告總
    行所在地之法院為第一審管轄法院，而原告總行所在地設在
    台北市中山區○○○路○ 段50號，屬本院管轄區域，本院就
    本件自有管轄權，合先敘明。
二、按因合併而消滅之股份有限公司，其權利義務，應由合併後
    存續或另立之公司承受，公司法第319 條準用第75條定有明
    文。查，台北銀行股份有限公司（下稱台北銀行）經行政院
    金融監督管理委員會核准自民國94年1 月1 日起與富邦商業
    銀行股份有限公司（下稱富邦商銀）合併，富邦商銀為消滅
    公司，台北銀行為存續公司，台北銀行並於合併同時更名為
    台北富邦商業銀行股份有限公司，原台北銀行及富邦商銀之
    權利義務關係由合併後存續並更名之原告依據前開公司法規
    定概括承受。
貳、實體部分：
一、原告起訴主張：
（一）被告冠溢工程有限公司（下稱冠溢公司）於民國93年3 月
      2 5 日，邀同被告丁○○、乙○○為連帶保證人，向原告
      借款2 筆，分別為：新台幣（下同）100 萬元、50萬
      元，借款期限均至96年3 月25日止，均約定自借款日起，
      以每1 個月為1 期，共分36期，按期於當月25日定額攤還
      本息，利息自借款日起分別按年息：5%、19.399% 固
      定計算。就逾期違約金約定，其逾期在6 個月以內者，按
      上開利率10% ，超過6 個月者，其超過6 個月部分，按上
      開利率20% 計算。如有任何一期本金或利息未如期攤還，
      期債務即視為全部到期，借款人喪失期限利益。
（二）詎被告冠溢公司就系爭借款僅攤還本息均至95年3 月24日
      止，其後即未清償，依約債務視為全部到期，迭經催討無
      效，現尚積欠原告本金：350,095 元、199,566 元，
      合計549,661 元及如附表所示之利息、違約金未為清償，
      被告丁○○、乙○○為連帶保證人，依法自應負連帶清償
      責任，爰依消費借貸及連帶保證之法律關係提起本件訴訟
      等語。並聲明：除假執行擔保金額外，如主文所示。
二、被告冠溢公司、乙○○、丁○○對於原告起訴主張之事實均
    不爭執，惟略以：因被告冠溢公司遭其他公司倒債，故無力
    清償，並非故意不還錢等語置辯。並聲明：原告之訴駁回。
三、經查，本件原告起訴主張之事實，業據其提出與所述相符之
    貸款契約書、放款帳卡明細查詢等影本各1 份為證，核屬相
    符。被告雖以前詞置辯，惟此縱然屬實，亦不得作為免除本
    件清償責任之事由。從而，原告依消費借貸及連帶保證契約
    請求被告連帶給付如主文第1 項所示之本金、利息、違約金
    ，為有理由，應予准許。
四、假執行之宣告：原告陳明願供擔保，請求宣告假執行，核無
    不合，茲酌定相當之擔保金額，予以准許。
五、據上論結，本件原告之訴為有理由，依民事訴訟法第85條第
    2 項、第390 條第2 項，判決如主文。
中　　華　　民　　國　　96　　年　　1 　　月　　25　　日
                 民事第一庭  法　官　蔡和憲
以上正本係照原本作成。
如對本判決上訴，須於判決送達後20日內向本院提出上訴狀。
中　　華　　民　　國　　96　　年　　1 　　月　　25　　日
                             書記官  吳文雄
